臺灣新北地方法院刑事裁定
111年度毒聲字第501號
聲  請  人  臺灣新北地方檢察署檢察官
被      告  陳明宏





上列被告因違反毒品危害防制條例案件（110年度毒偵字第7686
號、111年度毒偵字第1184號），經檢察官聲請送觀察、勒戒（1
11年度聲觀字第387號），本院裁定如下：
    主  文
甲○○施用第二級毒品，應送勒戒處所觀察、勒戒，其期間不得逾
貳月。
    理  由
一、聲請意旨略以：被告甲○○基於施用第一級毒品海洛因、第二
    級毒品甲基安非他命之犯意，分別為下列犯行：㈠於民國110
    年10月20日16時許為警採尿時起回溯26小時、96小時內之某
    時，在不詳地點、以不詳方式，分別施用第一級毒品海洛因
    、第二級毒品甲基安非他命各1次；嗣於110年10月20日14時
    55分許，在新北市○○區○○路0段00巷00號前，因形跡可疑為
    警盤查而查獲，復經警徵得其同意後採集尿液送驗，檢驗結
    果呈可待因、嗎啡、安非他命、甲基安非他命陽性反應（11
    0年度毒偵字第7686號）。㈡又於111年1月9日22時許，在新
    北市三重區某網咖內，以將第二級毒品甲基安非他命置於玻
    璃球燃燒吸食所生煙霧之方式，施用第二級毒品甲基安非他
    命1次；嗣於翌（10）日8時50分許，在新北市蘆洲區中正路
    與中正路112巷口，因形跡可疑為警盤查而查獲，並扣得第
    二級毒品甲基安非他命1包（驗餘淨重0.0248公克）及含有
    甲基安非他命成分之殘渣袋2個（驗餘淨重0.0093公克），
    復經警徵得其同意後採集尿液送驗，檢驗結果呈安非他命、
    甲基安非他命陽性反應（111年度毒偵字第1184號）。爰依
    毒品危害防制條例第20條第3項、第1項及觀察勒戒條例第3
    條第1項規定，聲請裁定將被告送勒戒處觀察、勒戒等語。
二、按犯毒品危害防制條例第10條之罪者，檢察官應聲請法院裁
    定，或少年法院（地方法院少年法庭）應先裁定，令被告或
    少年入勒戒處所觀察、勒戒，其期間不得逾2月；依前項規
    定為觀察、勒戒或強制戒治執行完畢釋放後3年後再犯第10
    條之罪者，適用前2項之規定，毒品危害防制條例第20條第1
    項、第3項分別定有明文。又同條例第20條第3項規定中所謂
    「3年後再犯」，只要本次再犯（不論修正施行前、後）距
    最近1次觀察、勒戒或強制戒治執行完畢釋放，已逾3年者，
    即該當之，不因其間有無犯第10條之罪經起訴、判刑或執行
    而受影響（最高法院109年度台上大字第3826號裁定意旨參
    照）。
三、經查：
　㈠關於聲請意旨㈡所示部分：
　　被告於聲請意旨㈡所示時、地施用第二級毒品甲基安非他命
    之事實，業據被告於警詢及偵查中均坦承不諱（見111年度
    毒偵字第1184號卷〈下稱毒偵字第1184號卷〉111年1月10日警
    詢筆錄第4頁【未編頁碼】、111年1月10日檢察官訊問筆錄
    第1至2頁【未編頁碼】），且其為警採集之尿液檢體，經送
    台灣檢驗科技股份有限公司濫用藥物實驗室以EIA酵素免疫
    分析法初驗及GC/MS氣相層析質譜儀法、LC/MS/MS液相層析
    串聯質譜儀確認檢驗結果，呈安非他命、甲基安非他命陽性
    反應，有該公司111年1月20日出具之濫用藥物檢驗報告（尿
    液檢體編號：I0000000號）、新北市政府警察局蘆洲分局勘
    察採證同意書、新北市政府警察局受採集尿液檢體人姓名及
    檢體編號對照表、新北市政府警察局蘆洲分局搜索扣押筆錄
    暨扣押物品目錄表、臺北榮民總醫院111年3月10日北榮毒鑑
    字第C0000000號毒品鑑定書各1份在卷可稽（均見毒偵字第1
    184號卷，未編頁碼），復有前開甲基安非他命1包及含有甲
    基安非他命成分之殘渣袋2個扣案可證，足認被告之自白與
    事實相符，堪予採信，是被告此部分施用第二級毒品之犯行
    應堪認定。
　㈡關於聲請意旨㈠所示部分：　　
　　被告於警詢及偵查中時固坦承於110年10月20日16時許為警
    採集尿液之事實，惟矢口否認有何施用第一級毒品海洛因、
    第二級毒品安非他命之犯行，辯稱：最後一次施用海洛因、
    安非他命的時間，大概是在10年前云云。惟查：
　⒈被告於前揭時、地為警查獲後所採得之尿液檢體，經送台灣
    檢驗科技股份有限公司濫用藥物實驗室以EIA酵素免疫分析
    法初驗及GC/MS氣相層析質譜儀法、LC/MS/MS液相層析串聯
    質譜儀確認檢驗結果，呈嗎啡、可待因、甲基安非他命、安
    非他命陽性反應，有該公司111年2月11日出具之濫用藥物檢
    驗報告（尿液檢體編號：Q0000000號）、新北市政府警察局
    受採集尿液檢體人姓名及檢體編號對照表、勘察採證同意書
    各1份在卷可稽（見110年度毒偵字第7686號卷第18至19頁、
    第58頁），此部分之事實應堪認定。
　⒉又海洛因經注射或吸入人體後，約80%於24小時內自尿中排出
    ，一般而言，尿液中能否驗出嗎啡陽性反應與其投與量、投
    與途徑、採尿時間、個人體質及檢測方法之靈敏度有關，國
    外曾有文獻報導注射6毫克之海洛因鹽酸鹽，其代謝物嗎啡
    之平均可檢出時限約為26小時等事實，業經行政院衛生署藥
    物食品檢驗局（現改制為行政院衛生福利部食品藥物管理署
    ）81年9月8日藥檢壹字第8114885號函釋在案；再甲基安非
    他命經口服投與後約70％於24小時內自尿中排出，約90％於96
    小時內自尿中排出，由於甲基安非他命成分之檢出與其投與
    方式、投與量、個人體質、採尿時間與檢測儀器之精密度等
    諸多因素有關，因此僅憑尿液中呈甲基安非他命陽性反應，
    並無法確實推算吸食時間距採集時間之長短，惟依上述資料
    推斷，最長可能不會超過4日等事實，則經行政院衛生署藥
    物食品檢驗局81年2月8日藥檢壹字第001156號函釋明確，上
    開事項均為本院歷來審理毒品案件為職務上所知悉。準此，
    被告上開尿液檢體送驗結果既呈可待因、嗎啡、安非他命、
    甲基安非他命陽性反應，且透過氣相層析質譜儀（GC/MS）
    確認檢驗可排除偽陽性反應，足見被告於聲請意旨㈠所示為
    警採尿時起回溯26、96小時內某時點，確有分別施用第一級
    毒品海洛因及第二級毒品甲基安非他命甚明，是被告施用第
    一級、第二級毒品之犯行堪予認定。被告上開所辯，則非可
    採。
  ㈢被告前於96年間因施用毒品案件，經本院以96年度毒聲字第2
    600號裁定送觀察、勒戒後，認無繼續施用毒品之傾向，於9
    7年1月11日執行完畢釋放，並由臺灣板橋地方法院檢察署（
    現更名為臺灣新北地方檢察署）檢察官以96年度毒偵字第94
    84號為不起訴處分確定，嗣未再受任何觀察、勒戒或強制戒
    治之執行，此有臺灣高等法院被告前案紀錄表1份附卷可查
    ，是被告所犯本案施用毒品犯行距其最近1次觀察、勒戒執
    行完畢釋放日（即97年1月11日）既已逾3年，揆諸前揭說明
    ，即與毒品危害防制條例第20條第3項、第1項應令入勒戒處
    所觀察、勒戒之規定相符。從而，檢察官之聲請洵屬有據，
    應予准許。
四、依毒品危害防制條例第20條第3項、第1項、觀察勒戒處分執
    行條例第3條第1項，裁定如主文。
中　　華　　民　　國　　111 　年　　10　　月　　31　　日
                  刑事第十一庭  法　官  郭峻豪
上列正本證明與原本無異。
如不服本裁定，應於裁定送達後五日內敘明抗告理由，向本院提
出抗告狀。
                                書記官  方志淵
中　　華　　民　　國　　111 　年　　11　　月　　7 　　日